【裁判字號】    97,小上,7
【裁判日期】    970530
【裁判案由】    給付管理費
【裁判全文】
臺灣雲林地方法院民事裁定               97年度小上字第7號
上  訴  人  甲○○
被 上 訴人  國家大笫安理委員會
法定代理人  丙○○
訴訟代理人  乙○○
上列當事人間請求給付管理費事件，上訴人對於中華民國97年4
月8 日本院斗六簡易庭96年度六小字第91號第一審判決提起上訴
，本院裁定如下：
    主  文
上訴駁回。
第二審訴訟費用新臺幣壹仟伍佰元由上訴人負擔。
    理  由
一、按對於小額程序第一審判決之上訴，非以其違背法令為理由
    ，不得為之；又上訴狀內應記載上訴理由，表明下列各款事
    項：(一)原判決所違背之法令及其具體內容。(二)依訴訟資料可
    認為原判決有違背法令之具體事實，民事訴訟法第436 條之
    24第2 項、第436 條之25分別定有明文。所謂判決違背法令
    ，依同法第468 條規定，係指判決不適用法規或適用不當者
    而言，而有同法第469 條第1 款至第5 款所列情形之一者，
    為判決當然違背法令。是當事人提起上訴，如依民事訴訟法
    第468 條規定，以小額程序第一審判決有不適用法規或適用
    法規不當為上訴理由時，其上訴狀或理由書應有具體之指摘
    ，並揭示該法規之條項或其內容，若係成文法以外之法則，
    應揭示該法則之旨趣，倘為司法院解釋或本院之判例，則應
    揭示該判解之字號或其內容，如依民事訴訟法第469 條第1
    款至第5 款所列情形為理由時，其上訴狀或理由書應揭示合
    於該條款之事實，上訴狀或理由書如未依此項方法表明者，
    即難認為已對小額程序第一審判決之違背法令有具體之指摘
    ，其上訴自難認為合法（最高法院71年度臺上字第314 號判
    例意旨參照）。又當事人於第二審程序不得提出新攻擊或防
    禦方法，但因原法院違背法令致未能提出者，不在此限，民
    事訴訟法第436 條之28亦有規定，其立法目的乃為求小額事
    件之第二審程序能迅速終結，貫徹小額程序簡速之目的。
二、上訴人上訴意旨略以：(一)上訴人自始未承租國家大第社區N
    棟23號地下室1 樓地下商場。該商場係民國94年8 月23日上
    訴人之子張俊傑向普民建設開發股份有限公司合法買賣登記
    ，並由上訴人於96年11月15日向被上訴人繳交94年7 月至98
    年1 月之管理費，被上訴人推說未收到管理費，令上訴人不
    服。(二)系爭商場為上訴人之子合法使用，該商場又於95年1
    月及3 月分別出售予其他買受人，管理費應由所有權人負擔
    ，不應溯及既往由上訴人全額負擔。(三)系爭商場為上訴人之
    子合法使用，依公寓大廈管理條例第4 條規定，區分所有權
    人除法律另有限制外，對其專有部分得自由使用、收益。然
    被上訴人阻擋上訴人使用，又不與上訴人溝通協調，竟恣意
    控訴上訴人未繳納管理費，令上訴人難以理解。且當時繳交
    管理費時亦由被上訴人計算金額，如今卻無故多出一筆管理
    費，上訴人難以信服。故上訴人請求給付管理費，提起本件
    訴訟，應無理由云云，並提出土地所有權狀、建物所有權狀
    各1 份、建物測量圖3 份、不動產買賣契約書3 份、國家大
    第管理費收據1 張及臺灣雲林地方法院檢察署檢察官不起訴
    處分書1 份（以上均為影本）等件為證。
三、原審依公寓大廈管理條例第6 條第1 項第5 款、第21條規定
    ，認上訴人承租使用地下商場，即應遵守國家大第住戶管理
    公約守則繳納管理費，上訴人積欠應負擔之管理費已逾2 期
    ，經被上訴人定相當期間催告仍不給付，被上訴人得訴請法
    院命上訴人給付應繳之金額及遲延利息，判決上訴人敗訴。
    上訴人雖以上開情節為由提起上訴，惟查：上訴人於原審即
    已提出上開國家大第管理費收據，然經原審調查結果，該收
    據係系爭建物1 樓房屋之管理費，並非地下商場之管理費，
    有本院斗六簡易庭公務電話紀錄表1 份在卷可按。而上訴人
    上訴理由第2 點係新提出之攻擊、防禦方法，上開攻擊、防
    禦方法並非因原審法院違背法令致上訴人未能於原審提出者
    ，上訴人自不得於第二審程序始行提出。至上訴人上訴理由
    第3 點雖敘及公寓大廈管理條例第4 條之規定，然上訴人未
    具體指出原審判決有如何違背法令情事，以及依訴訟資料有
    何判決違背法令之具體事實，及自始未承租部分，乃原審認
    定事實妥適與否問題，參諸首開法條及判例說明，其上訴顯
    非合法，應予駁回。
四、末按於小額訴訟之上訴程序，法院為訴訟費用之裁判時，應
    確定其費用額，民事訴訟法第436 條之32第1 項準用第436
    條之19第1 項規定甚明。本件上訴人小額訴訟之上訴，既經
    駁回，關於第二審訴訟費用自應由上訴人負擔。查本件第二
    審訴訟費用，為上訴裁判費用新臺幣1,500 元，揆諸上開規
    定，應由上訴人負擔，爰併予確定如主文第2 項所示。
五、據上論結，本件上訴為不合法，依民事訴訟法第436 條之32
    第1 項、第2 項、第444 條第1 項前段、第95條、第78條、
    第436 條之19第1 項，裁定如主文。
中    華    民    國    97    年    5     月    30    日
                  民事第二庭    審判長法  官  林秋火
                                      法  官  黃一馨
                                      法  官  楊欣怡
本裁定不得抗告
中    華    民    國    97    年    5     月    30    日
                                      書記官  林美鳳


司法院資訊處製作；財團法人民間司法改革基金會備份。
